最高法院刑事判決　　　　　　　　　　　　　　　　八十七年度台上字第二一○號
　　上　訴　人　甲○○
　　選任辯護人　楊雪貞律師
　　　　　　　　蘇志成律師
　　　　　　　　康進益律師
右上訴人因偽造有價證券案件，不服台灣高等法院高雄分院中華民國八十六年十月十
四日第二審判決（八十六年度上訴字第一六四七號，起訴案號：台灣高雄地方法院檢
察署八十五年度偵字第七五○四號），提起上訴，本院判決如左：
    主  文
上訴駁回。
    理  由
按刑事訴訟法第三百七十七條規定，上訴於第三審法院，非以判決違背法令為理由，
不得為之。是提起第三審上訴，應以原判決違背法令為理由，係屬法定要件。如果上
訴理由狀並未依據卷內訴訟資料，具體指摘原判決不適用何種法則或如何適用不當，
或所指摘原判決違法情事，顯與法律規定得為第三審上訴理由之違法情形，不相適合
時，均應認其上訴為違背法律上之程式，予以駁回。本件上訴人甲○○上訴意旨略稱
：(一)上訴人否認有偽造有價證券犯行，辯稱系爭本票係事前徵得被害人蘇惠珍及其夫
鄧忠豪之同意而簽發。而被害人夫妻於偵查中既供稱：彼等為請上訴人及其夫卓慶明
貸款，作為合夥事業資金，乃將被害人之房屋所有權狀交予上訴人夫妻。則衡諸經驗
法則，上訴人為調借事業資金，持被害人之該所有權狀向人調現，難謂無被害人之合
法授權。又被害人應知依一般授信習慣，應開據所有權人之本票以供擔保。是堪認上
訴人已獲簽發票據以順利貸得款項之概括授權。被害人夫妻係為脫免票據責任，而否
認授權上訴人簽發本票，彼等與上訴人利害相反，自難僅憑彼等片面之詞，遽為不利
上訴人之認定。原判決未審究上開辯解及證據，有判決違背經驗法則及理由不備之違
法。(二)原判決於事實欄認定上訴人偽造系爭「本票」，於理由三則謂上訴人偽造「支
票」，亦有理由矛盾之違法等語。惟查原判決論處上訴人與另案審理之卓慶明共犯刑
法第二百零一條第一項之偽造有價證券罪刑，業已明係依被害人夫妻與證人（即持
票人）吳翰林之指述，上訴人供認：鄧忠豪表示被害人不願簽發本票，伊簽發系爭被
害人名義之本票並自行按指印，交由卓慶明向吳翰林借款等情，及卷附該本票影本，
為所憑之證據並說明得心證之理由綦詳。核閱全卷：(一)上訴人係以曾徵得鄧忠豪之同
意而簽發系爭本票為辯，經原判決依調查結果，認為不足採信，已於理由內予以指駁
。(二)被害人夫妻於偵查中稱：「是因為他（指卓慶明，下同）要求辦理貸款，做為合
夥的資金，因為他表示要買我的房子，我才把權狀拿給他。」（見偵查卷第十六背頁
、第十七頁），並於審判中供明：彼等僅同意卓慶明以該房地向高雄企銀辦理貸款，
並已請領被害人之印鑑證明辦理，彼等既未同意，亦不知上訴人夫妻簽發該本票向吳
翰林借款等語（見第一審卷第七五－七六頁、原審卷第二○－二一頁），且有建築改
良物登記簿及土地登記簿謄本在第一審卷內可憑。上訴意旨(一)徒憑己見，謂已獲得被
害人夫妻之概括授權而簽發系爭本票，並據以指摘原判決違背經驗法則及理由不備，
顯與卷內資料不符。又觀諸原判決事實欄及理由一二之記載，均係就上訴人偽造系爭
本票加以論，至其於理由三所載上訴人偽造「支票」，乃顯然於判決已有無影響之
文字誤寫可以裁定更正，而非理由矛盾；上訴意旨(二)所指，要與法律規定得為第三審
上訴理由之違法情形不相適合。本件上訴違背法律上之程式，應予駁回。
據上論結，應依刑事訴訟法第三百九十五條前段，判決如主文。
中      華      民      國    八十七    年      一      月     十六     日
                              最高法院刑事第二庭
                                  審判長法官  施  文  仁
                                        法官  陳  炳  煌
                                        法官  張  淳  淙
                                        法官  洪  文  章
                                        法官  林  錦  芳
      右正本證明與原本無異
                                              書  記  官
中      華      民      國    八十七    年      一      月              日
